Minutes et répertoires du notaire Pierre ORAGE, 1480 - 1521 (étude XX)
Archives nationales
- Minutes de Pierre ORAGE, 1480 - 1521; MC/ET/XX/1 - MC/ET/XX/2
  - Minutes. 1482 - 1513, MC/ET/XX/2; Document détérioré.
    - 1489, 12 août. Vente par Jean Debourgeois, voiturier par terre à Notre-Dame-des-Champs, et sa femme, auparavant femme de Jean Julien, charron et manouvrier à Val-le-Petit en la châtellenie de Montlhéry, à Georges Bart, prêtre, curé de Marolles, d'une maison et de cinq arpents de terre à Val-le
      acte de vente; Montlhéry (Essonne); Notre-Dame-des-Champs (quartier); Vert-le-Petit (Essonne); Bart, Georges; Debourgeois, Jean; Julien, Jean; charron; curé; journalier; prêtre; transporteur de marchandises
    - 1489, 6 septembre. Bail à rente par Guillaume Boutonère, marchand menuisier à Paris, et Pierre Boutonère son frère, marchand et bourgeois de Sens, tuteurs des enfants de Guillaume et de Denise, sa première femme décédée, à Guillaume Des Terdes, prêtre, bachelier en lois, curé de Montarion et de Charmages au diocèse de Nevers, d'une maison rue de la Harpe, en la censive du roi, et de la moitié d'un hôtel rue Percée paroisse Saint-Séverin, en la censive du roi, moyennant 20 l. p. de rente., 6 septembre 1489; MC/ET/XX/2
      bail; Montaron (Nièvre); Nevers (Nièvre); Harpe (rue de la); Percée (rue); Saint-Séverin (paroisse); Sens (Yonne); Boutonère, Denise; Boutonère, Guillaume; Boutonère, Pierre; Des Terdes, Guillaume; bachelier; curé; commerçant; menuisier; prêtre
    - 1489, 17 septembre. Vente par Nicole Poissonnier, examinateur, Hubert Cassot, cadrannier, sa femme, Guillaume Daulphin, tailleur de robes, et sa femme, étant procureurs de Guillaume Lasset et tuteurs de Jean Lasset, fils de Thomas Lasset, décédé, à Philippot Thomas, marchand drapier et bourgeois de Paris de cinq quartiers de vigne à Bagnolet, moyennant 20 l. t., 17 septembre 1489; MC/ET/XX/2
      acte de vente; Bagnolet (Seine-Saint-Denis); Cassot, Hubert; Daulphin, Guillaume; Lasset, Guillaume; Lasset, Jean; Lasset, Thomas; Philippot, Thomas; Poissonnier, Nicolas; négociant; commissaire au Châtelet (Ancien Régime)
    - 1489, 22 octobre. Bail par Jean Lambert, charron à Paris à Jean Bleuze, laboureur et marchand à Bagneux-Saint-Erblant, de quatre quarterons et demi de vigne à Bagneux, moyennant 17 s. p. de rente, 22 octobre 1489; MC/ET/XX/2
      bail; Bagneux (Hauts-de-Seine); Bleuze, Jean; Lambert, Jean; charron; agriculteur; commerçant
    - 1489, 26 octobre. Contrat de mariage entre Jacqueline Rousse, nièce de Pierre Briant, pâtissier boulanger et bourgeois de Paris, rue Neuve-Saint-Merry et Pierre de Villiers, sellier, lormier et bourgeois de Paris., 26 octobre 1489; MC/ET/XX/2
      Acte rédigé en forme de grosse (notification par Jacques d'Estouteville, chevalier, seigneur de Beynes, baron d'Ivry et de Saint-André dans la Marche, chambellan du Roi et garde de la prévôté de Paris).
      contrat de mariage; Neuve-Saint-Merri (rue); Rousse, Jacqueline; Briant, Pierre; Villiers, Pierre de; pâtissier; boulanger; sellier; forgeron
    - 1489, 24 novembre. Vente par Guillemette, veuve de Cardin Fleuriaux, foulon de draps à Paris place Maubert, à Guillaume Thoupin, bedeau de la Nation de France de l'université de Paris, d'une maison rue Galande à l'enseigne des Porcelets, en la censive des bénéficiers de Saint-Amand, dont elle a hérité de son frère Enguerrand de Cautelot, prêtre, curé de Milly-sur-Marne, moyennant 605 l. 5 s. t., 24 novembre 1489; MC/ET/XX/2
      acte de vente; Neuilly-sur-Marne (Seine-Saint-Denis); Galande (rue); Porcelets (enseigne des); Cautelot, Enguerrand; Cautelot, Guillemette; Fleuriaux, Cardin; huissier; curé; tisserand; prêtre
    - 1489, 9 décembre. Vente par Robin Lepelé, boucher à Paris montagne Sainte-Geneviève, à Philippe Cousin, abbé de Sainte-Geneviève, d'une maison avec établi à boucher, en la censive de l'abbaye Sainte-Geneviève-au-Mont, moyennant 14 l. t. (ancienne enseigne: image Sainte-Geneviève)., 9 décembre 1489; MC/ET/XX/2
      acte de vente; Sainte-Geneviève (abbaye); Montagne-Sainte-Geneviève (hameau); Cousin, Philippe; Lepelé, Robin; abbé; boucher
    - S. d. [Vers 1490]. Déclaration par Pierre Degouy, prêtre, maître du collège de Dainville à Paris et Philippot Roux, marchand-et-bourgeois-de-Paris, exécuteurs testamentaires de Jean Dubuys, écolier à Paris, chanoine de Liège; selon laquelle ce dernier a laissé à la fabrique de l'église Saint-Étienne-du-Mont 40 l. t. pour deux messes à l'intention de ses parents et amis, et 15 f. pour deux messes à sa propre intention. .- (Au dos de l'acte 1490-02-18, Fréron, Jean)., MC/ET/XX/2
      déclaration; Liège (Belgique); Degouy, Pierre; Dubuys, Jean; Roux, Philippot; chanoine; commerçant; enseignant; prêtre; étudiant
    - 1490 (n. st.), 4 janvier. Échange entre Michel de Tourneboeuf, écuyer, demeurant à Milly en Gâtinais, et Jean de Tourneboeuf, son frère, curé d'Amboile en Brie, écolier à Paris, d'une métairie à Pluviers-le-Viel (lès Puviers-le-Chatel) en Beauce, contre les champarts de grains de Bormes en Gâtinais., 4 janvier 1490; MC/ET/XX/2
      Précisions sur les lieux: Sucy-en-Brie (Seine-et-Marne)--Amboile
      échange; Brie (France); Gâtinais (France); Milly-la-Forêt (Essonne); Pithiviers (Loiret); Pithiviers-le-Vieil (Loiret); Sucy-en-Brie (Val-de-Marne); Tourneboeuf, Jean de; Tourneboeuf, Michel de; curé; étudiant
    - 1490 (n. st.), 27 février. Transport par Jean Galet, laboureur à Jouy-en-Josas à Jean Delacroix, troisième du nom, gendre de Gravette femme de Pierre Lerat, du bail d'une maison et de trois quartiers de terre à Gennevilliers que lui avait fait Jean Turquain, religieux de Saint-Denis en France; ce transport est fait moyennant 36 s. t. de rente., 27 février 1490; MC/ET/XX/2
      Précisions sur les lieux: Saint-Denis (Seine-Saint-Denis)--Abbaye
      cession; Gennevilliers (Hauts-de-Seine); Jouy-en-Josas (Yvelines); Saint-Denis (Seine-Saint-Denis); Galet, Jean; Lerat, Gravette; Lerat, Pierre; Turquain, Jean; agriculteur
    - 1490 (n. st.), 1 mars. Vente par Guillaume Devalleur, prêtre, curé de l'église de Saint-Rémy de la Rouge (au diocèse de Sées) à Jean Descaudin, docteur régent en la faculté de théologie de l'université de Paris, d'un hôtel et ses appartenances rue des Sept-Voies à Paris, devant le collège de Fortet, moyennant 120 écus d'or. .-, 17 mars 1490; MC/ET/XX/2
      à la suite :.
      Du même jour. Obligation de Jean Descaudin envers Guillaume Devalleur pour la somme de 40 écus d'or restant due pour la vente ci-dessus.
      Précisions sur les lieux: La Rouge (Orne)--Saint-Rémy (église)
      acte de vente; obligation; La Rouge (Orne); Fortet (collège de); Sept-Voies (rue des); Descaudin, Jean; Devalleur, Guillaume; curé; docteur d'université; prêtre
    - 1491 (n. st.), 18 février. Constitution par Jean Fréron, et Gentienne sa femme, laboureur rue Saint-Victor, à Nicole Loste, religieux des Carmes à Paris, de 16 l. t. de rente moyennant 200 l. t., sur deux maisons sises rue Saint-Victor dont l'une fait le coin de la rue Saint-Nicolas et l'autre le coin de la rue Saint-Bernard., 18 février 1491; MC/ET/XX/2
      constitution de rente; Saint-Bernard (rue); Saint-Nicolas (rue); Saint-Victor (rue); Fréron, Gentienne; Fréron, Jean; Loste, Nicole; boulanger; religieux
    - 1491 (n. st.), 23 février. Procuration donnée par noble Pierre-Philippe Fournier, conseiller au Parlement, Jacques et Philippe Fournier, ses frères, conseiller au Parlement, fils de Jacques Fournier, conseiller au parlement, décédé, à Pierre Gaste, pour faire valoir leurs droits à la succession de noble Charles Fournier, leur aïeul, à l'encontre de leurs frères utérins., 23 février 1491; MC/ET/XX/2
      procuration; Fournier, Charles; Fournier, Jacques; Fournier, Philippe; Fournier, Pierre Philippe; Gaste, Pierre
    - 1491 (n. st.), 9 mars. Accord pour fin de procès entre les religieux de Saint-Victor et Jean Sevestre, procureur au Châtelet, aux termes duquel les religieux déchargent l'hôtel du Saumon, habité par Jean Sevestre, grand-rue Saint-Jacques des 10 l. p. de rente sur l'hôtel du Saumon, et en remplacement des appointements dus à Jean Sevestre comme leur procureur au Châtelet de Paris., 9 mars 1491; MC/ET/XX/2
      accord; Saint-Jacques (rue); Saint-Jacques (rue); Saumon (hôtel du); Sevestre, Jean; procureur de justice (Ancien Régime)
    - 1491, 2 juin. Constitution par noble Jean Duroux, seigneur de la Rue-Bouchard, à Jean Laisné, marchand drapier et bourgeois de Paris, de deux muids de blé de rente moyennant 100 l. t., 2 juin 1491; MC/ET/XX/2
      constitution de rente; Duroux, Jean; Laisné, Jean
    - 1492 (n. st.), 23 mars. procuration donnée par les religieux du couvent des Frères Prêcheurs de Paris, à Jean Legrant, religieux de cet ordre, pour bailler pour 99 ans (bail emphythéotique) des pièces de terre au faubourg Saint-Jacques une pièce de terre contenant 10 places sur la grant rue des faubourg par où l'on va de laPorte Saint-Jacques à Notre-dame des champs., 23 mars 1492; MC/ET/XX/2
      Acte en forme de grosse: formule de notification par Jacques d'Estouteville, chevalier, seigneur de Beynes, de Blainville, baron d'Ivry et de Saint-André en la Marche, chambellan du Roi, garde de la prévôté de Paris. - À la suite: 1493, 7 mai. Prise à bail emphythéotique pour quatre-vingt-dix-neuf ans par Jacquet Butrain, marchand cordonnier demeurant à Notre-Dame-des-Champs-lès-Paris, de l'une des pièces de terre au faubourg Saint-Jacques, moyennant 46 s. p. de loyer.
      procuration; Notre-Dame-des-Champs (hameau); Saint-Jacques (faubourg); Butrain, Jacquet; Legrant, Jean; cordonnier; religieux
    - 1492, 17 juillet. Testament d'Art Delebègue, maître ès arts, écolier étudiant en l'université de Paris, docteur en droit canon et civil, par lequel il désigne comme exécuteur testamentaire noble Perrine Colin, sa femme., 17 juillet 1492; MC/ET/XX/2
      testament; Colin, Perrine; Delebègue, Art; docteur d'université; étudiant
    - 1492, 6 novembre. Testament de Regnault Demariages, prêtre bénéficier de l'église de Paris, ancien clerc de la fabrique de cette église, par lequel il institue ses exécuteurs testamentaires Jean Carré et Nicolas Boulart, épicier et bourgeois de Paris., 6 novembre 1492; MC/ET/XX/2
      testament; Boulart, Nicolas; Carré, Jean; Demariages, Regnault; prêtre; commerçant
    - 1492, 31 décembre. Vente par noble Charles de Kanazet, écuyer, seigneur de Limours, de Roussigny et de Jardin, à Guillaume Basin, docteur régent en la faculté de médecine de l'université de Paris, d'une maison, de bois, prés et terres apellés, le fief de Courtrebraye à Saint-Vrain moyennant 450 l. t., MC/ET/XX/2
      Précisions sur les lieux: Limours (Essonne)--Le Jardin; Limours (Essonne)--Roussigny; Saint-Vrain (Essonne)--Courtebraye
      acte de vente; Limours (Essonne); Saint-Vrain (Essonne); Basin, Guillaume; Kanazet, Charles de; docteur d'université
    - 1493 (n. st.), 2 janvier Accord pour fin de procès entre Pierre Duchesnay, docteur en théologie, Jean Godet, licencié en théologie, Michel Ledamoiseau, prêtre, Jean Des Aulnoys, Jean Couldray, Jacques de Saint-Aigry, tous boursiers et écolier du Collège de Sées à Paris, d'une part, Martin Baudichon, vendeur de bétail à pied fourché au marché de Paris, et Denise Delacroix, sa femme, d'autre part, aux termes duquel la rente de 100 l. t. constituée par Étienne Delacroix, vendeur de bétail à pied fourché au Marché de Paris, père de Denise, décédé, au bénéfice du collège de Sées, est modérée à 80 l. t. et six années d'arrérages évaluées à 250 l. t. Martin Baudichon et Denise pourront racheter cette rente moyennant 1000 l. t. et les arrérages de 250 l. t. .-, 2 janvier 1493; MC/ET/XX/2
      À la suite:.
      Du même jour. Procuration mutuelle donnée par les écoliers pour être représentés en justice en ce qui concerne le revenu de leur collège.
      accord; Baudichon, Martin; Couldray, Jean; Delacroix, Denise; Delacroix, Etienne; Des Aulnoys, Jean; Duchesnay, Pierre; Godet, Jean; Ledamoiseau, Michel; Saint-Aigry, Jacques de; docteur d'université; étudiant; commerçant; prêtre
    - 1493 (n. st.), 14 janvier. Contrat de mariage de Roberte Morillon, fille de Nicolas Morillon, marchand chandelier de suif et bourgeois de Paris, avec Jean Huot l'aîné, marchand drapier et chaussetier et bourgeois de Paris., 14 janvier 1493; MC/ET/XX/2
      Acte rédigé en forme de grosse (notification par Jacques d'Estouteville, chevalier, seigneur de Beyne, barond d'Ivry et de Saint-Andry en la Marche, conseiller chambellan du Roi et garde de la prévôté de Paris).
      contrat de mariage; Morillon, Roberte; Morillon, Nicolas; Huot, Jean (aîné); cirier; tisserand; fabricant d'accessoires vestimentaires
    - 1493 (n. st.), 31 janvier. Partage entre noble Antoine Boutillat, chevalier, seigneur d'Apremont, François Boutillat, seigneur de Liancourt, et Philippot Boutillat de la succession de Philippot Boutillat, chevalier, seigneur d'Apremont et de Liancourt, leur père, décédé., 31 janvier 1493; MC/ET/XX/2
      partage; Apremont (Oise); Liancourt (Oise); Boutillat, Antoine; Boutillat, François; Boutillat, Philippot
    - 1493 (n. st.), 11 mars. Partage entre Guillaume de Vaudetar, Jean Briseau et Marguerite Séguier, sa femme, de la succession de Girard Séguier et Marguerite de Vaudetar, sa femme, tous deux décédés, dont une maison rue des Tenailles au coin devant l'Hôtel-dieu, où demeure Jean Parchemynier., 11 mars 1493; MC/ET/XX/2
      partage; Hôtel-Dieu; Tenaille (passage); Briseau, Jean; Parcheminier, Jean; Séguier, Girard; Séguier, Marguerite; Vaudétar, Guillaume de (14..-1522?); Vaudétar, Marguerite de
    - 1493, 24 août. Constitution par Thomas Pymont, laboureur à Magny-l'Essart, à François Cousinot, de deux setiers de blé de rente moyennant 10 l. t., 24 août 1493; MC/ET/XX/2
      constitution de rente; Chevreuse (Yvelines); Magny-les-Hameaux (Yvelines); Cousinot, François; Pymont, Thomas; agriculteur
    - 1493, 4 septembre. Constitution par Jean Nepveu, sergent à verge, et Jeanne Voisin, sa femme, au doyen et aux maîtres de la faculté de théologie de l'Université de Paris, de 5 l. t. de rente moyennant 60 l. t., 4 septembre 1493; MC/ET/XX/2
      constitution de rente; Nepveu, Jean; Voisin, Jeanne; doyen d'université; enseignant; auxiliaire de justice
    - 1493, 13 novembre. Vente par Louis Drouart, cordonnier à Paris grand-rue Saint-Jacques et Claude sa femme, à noble Jean Roux (ou Raoul), écuyer, et noble Marie de Sailly (ou Chailly), sa femme, d'une maison et ses appartenances à Garancières-en-Beauce moyennant 82 l. t. .-, 13 novembre 1493; MC/ET/XX/2
      Du même jour. Constitution par Jean Raoul, écuyer et Marie de Chailly sa femme à Louis Drouart, de 18 s. p. de rente pour demeurer quitte de la somme qu'ils lui doivent de reste sur la vente ci-dessus.
      acte de vente; constitution de rente; Garancières-en-Beauce (Eure-et-Loir); Saint-Jacques (rue); Drouart, Claude; Drouart, Louis; Roux, Jean; Sailly, Marie de; cordonnier
    - 1494 (n. st.), 22 février. Constitution par noble Charles de Karazet, écuyer, seigneur de Limours, à François Cousinot, avocat au Châtelet de Paris, de douze setiers de blé de rente moyennant 100 l. t., 22 février 1494; MC/ET/XX/2
      constitution de rente; Limours (Essonne); Cousinot, François; Karazet, Charles de; avocat
    - Vente par Jehan Godin, notaire au Châtelet, et les autres enfants et héritiers de Gilles Godin, notaire au Châtelet, et d'Alix de la Croix, sa femme, à Nicole Godin, auditeur des causes au Châtelet, leur frère, d'une maison contenant plusieurs édifices, masures, cour, granges, étables, bergeries, et de deux pièces de saussaies à Bezons-sur-Seine., 30 avril 1494 - 18 mai 1494; MC/ET/XX/2
      acte de vente; Godin, Jehan; Godin, Gilles; Croix, Alix de la; Godin, Nicole; notaire
    - 1494, 30 avril. Bail par Jean Godin, notaire au Châtelet de Paris, Jean Danyel, orfèvre et bourgeois de Paris et Catherine Godin, sa femme, Florent Luillier, notaire au Châtelet et Charlotte Godin, sa femme, enfants et héritiers de Gilles Godin, notaire au Châtelet, et d'Alix Delacroix, sa première femme à Nicole Godin, auditeur des causes au Châtelet, leur frère, de trois quarts d'une maison et cent soixante arpents de terre à Bezons-lès-Argenteuil moyennant dix-huit setiers de blé de rente., 30 avril 1494; MC/ET/XX/2
      bail; Bezons (Val-d'Oise); Daniel, Jean; Delacroix, Alix; Godin, Catherine; Godin, Charlotte; Godin, Gilles; Godin, Jean; Godin, Nicole; Luillier, Florent; auditeur de justice; notaire; orfèvre
    - 1495, 10 novembre. Contrat de mariage entre Pierre-Philippe Fournier, seigneur de Boisrolland et de Beauchamp, conseiller au Parlement, fils de Jacques Fournier, seigneur de Boisrolland et de Beauchamp, baron de Châteauneuf, écuyer de la maison du Roi, décédé, et de noble Jeanne de Bar, sa femme, et noble Louise de Fontenay, fille de noble Amaury, baron de Fontenay, chambellan du Roi, décédé, et de noble Isabeau d'Aubusson., 10 novembre 1495; MC/ET/XX/2
      contrat de mariage; Beauchamp (Val-d'Oise); Aubusson, Isabeau d'; Bar, Jeanne de; Fontenay, Amaury de; Fontenay, Louise de; Fournier, Jacques; Fournier, Pierre Philippe
    - 1496, 30 novembre. Contrat de mariage entre Jeanne, fille d'Arnaud et Jeanne Lepelletier, et Jacques Bessaut, marchand bonnetier au faubourg Saint-Victor. Jeanne Lepelletier future épouse retient pour elle et son mari tou le droit dont elle a hérité sur une maison rue Saint-Jacques, appelée Maison de la Gibecière, où demeure Quentin Cossart, chandelier en suif., 30 novembre 1496 - 25 janvier 1497; MC/ET/XX/2; Acte en deux exemplaire.
      Acte en deux exemplaire, dont l'un comporte la formule de notification des grosses.
      À la suite :1497 (n. st.), 7 janvier et 25 janvier. Transport de droits et quittance donnée par Jacques Bessaut à Simon Vostre, relieur de livres ordinaires juré en l'Université de Paris, tuteur de Jeanne Lepelletier, pour la somme de 70 l. t. payée en contrepartie des droits de succession de Jeanne à Simon Vostre, à l'exception de ceux sur une maison grand-rue Saint-Jacques, à l'enseigne de la Gibecière.
      contrat de mariage; Gibecière (enseigne de la); Saint-Jacques (rue); Saint-Victor (faubourg); Bessaut, Jacques; Lepelletier, Arnaud; Lepelletier, Jeanne; Vostre, Simon; fabricant d'accessoires vestimentaires; imprimeur
    - Mariage de Jacques BESSART, marchand bonnetier, demeurant au faubourg de la Porte Saint-Victor et de Jehanne LE PELLETIER, fille mineure de défunts Arnault LE PELLETIER et de Jehanne sa femme, entre autres clauses, Jehanne LE PELLETIER retient pour elle et son mari tout le droit dont elle a hérité sur une maison, rue Saint-Jacques, appelée La Gibecière, où demeure Quentin COSSART, chandelier de suif. A la suite: 1497 (n.st) 7 et 25 janvier.- Quittance et transport de droits, à la réserve des droits des mariés sur cette maison., 30 novembre 1496; MC/ET/XX/2
      contrat de mariage; quittance; transport de droits; Saint-Victor (faubourg); Saint-Jacques (rue); Gibecière (enseigne de la); Bessart, Jacques; Le Pelletier, Jeanne; Le Pelletier, Arnaud; Cossart, Quentin; fabricant d'accessoires vestimentaires; cirier
    - 1498, 23 avril. Accord pour fin de procès entre Pierre Dubois, prêtre, curé de Sainte-Geneviève-des-Bois au diocèse de Paris d'une part, et Jean Garin, garde de la prévôté de Château-Thierry d'autre part, aux termes duquel le mur qui est des appartenances de la maison rue des Bernardins à Paris devient mitoyen entre Pierre Dubois et Jean Garin (depuis son fond jusqu'à neuf pieds de haut et depuis la rue jusqu'au grand jardin du collège Saint-Bernard) moyennant le paiement par Jean Garin d'une rente de 2 s. 6 d. p., 23 avril 1498; MC/ET/XX/2
      accord; Château-Thierry (Aisne); Bernardins (collège des); Bernardins (rue des); Sainte-Geneviève-des-Bois (Essonne); Dubois, Pierre; Garin, Jean; curé; auxiliaire de justice; prêtre
    - 1498, 17 septembre. Accord pour fin de procès entre Girard Tassin, jardinier à Paris, place Maubert, et Marion, sa femme, sœur et héritière de Raoulin Lefèvre, marchand de chevaux à Paris, près du port Saint-Bernard, d'une part, et Jeanne, veuve de Raoulin Lefèvre, d'autre part, aux termes duquel Girard Tassin et Marion transportent à Jeanne leurs droits à la succession du défunt, moyennant le paiement par celle-ci des funérailles et des dettes de Raoulin Lefèvre ainsi que de 100 l. t. à eux-mêmes..-, 17 septembre 1498; MC/ET/XX/2
      Du même jour. Transport par Jeanne à Girard Tassin et à Marion, sa femme, de l'obligation de 3 écus d'or que lui doit Thomas de Soissons, écuyer demeurant à Gastins-en-Brie.
      accord; cession; Gastins (Seine-et-Marne); Maubert (place); Saint-Bernard (port); Lefèvre, Jeanne; Lefèvre, Marion; Lefèvre, Raoulin; Soissons, Thomas de; Tassin, Girard; jardinier; commerçant
    - 1498, 23 septembre. Procuration donnée par Germain de Mauregard, garde de la monnaie de Villefranche-de-Rouergue à Guillaume Bonneil, général des monnaies du Roi, pour résigner son office au profit de qui bon lui semblera. .- (À la suite de l'acte 1498-09-17, Tassin, Girard)., 23 septembre 1498; MC/ET/XX/2
      procuration; Villefranche-de-Rouergue (Aveyron); Bonneil, Guillaume; Mauregart, Germain de; militaire du rang; magistrat
    - 1499 (n. st.), 31 janvier. Donation par Guillaume Michel, procureur au Parlement, à Philippote Deladone, femme séparée de Gillet Dubuisson, sa vie durant, d'une maison à pignon, rue Hueleu, pour la remercier des soins et des services rendus lors de ses maladies., 31 janvier 1499; MC/ET/XX/2
      donation; Heuleu (rue); Deladone, Philippote; Dubuissons, Gillet; Michel, Guillaume; procureur de justice (Ancien Régime)
    - 1499 (n. st.), 1er mars. Quittance donnée par Artus Hémont, écolier étudiant en l'université de Paris, et Nicolas Hémon, clerc à Damartin-en-Goële, héritiers de Bernard Hémon, libraire à Paris, sur le Petit-Pont, et d'Isabeau Dailliaud, sa première femme, leur père et mère, décédés, à Jean Dailliaud, religieux du Tiers-Ordre de Saint-François, leur oncle, par la gestion de leurs biens, en tant que tuteur et sans préjudice d'un recours contre Jean Pouldremont, apothicaire et bourgeois de Paris, également leur tuteur., 1er mars 1499; MC/ET/XX/2
      quittance; Dammartin-en-Goële (Seine-et-Marne); Petit (pont); Dailliaud, Isabeau; Dailliaud, Jean; Hémon, Bernard; Hémon, Nicolas; Hémont, Artus; Pouldremont, Jean; pharmacien; libraire; religieux; étudiant
    - 1499 (n. st.), 11 mars. Partage entre Geneviève Godin, veuve de Martial Robinet, procureur au Parlement, et Nicole Robinet, procureur au Parlement, de deux maisons près de Saint-Julien-le-Pauvre, dont Nicole Robinet est propriétaire, et dont Geneviève Godin est par moitié usufruitière. .-, 11 mars 1499; MC/ET/XX/2; (en deux exemplaire, dont l'un comporte la formule de notification).
      Du même jour. Partage entre Geneviève Godin et Nicole Robinet selon lequel Geneviève Godin prend les maisons et jardin à Gentilly et Nicole Robinet les maisons, jardin et colombier à Clichy-la-Garenne.
      partage; Clichy (Hauts-de-Seine); Gentilly (Val-de-Marne); Saint-Julien-le-Pauvre (église); Godin, Geneviève; Robinet, Martial; Robinet, Nicole; procureur de justice (Ancien Régime)
    - 1499, 7 août. Transport par Pierre Pierre, docteur en théologie, maître du collège de Cornouailles à Paris, Henri Chalet, procureur, Jean Penquelen, chapelain, Yves Cavellat, Henri Bocquin, maître ès arts, Jean Talec, Hervé Champin, Hervé Léger, Tanguy Leroux, écoliers et boursiers du collège de Cornouailles à Guillaume Demongermont, procureur au Châtelet, d'une rente moyennant 120 l. t., 7 août 1499; MC/ET/XX/2